Aline Nink Siqueira

Desenvolvedor Sênior | Angular | Tech Lead Front-end

Itaquaquecetuba – São Paulo

Telefone: (11) 95909-2505

alinenink@outlook.com

https://www.linkedin.com/in/alinenink

RESUMO

Especialista em Frontend com mais de 6 anos de experiência em desenvolvimento de aplicações web escaláveis para o setor bancário de finanças imobiliárias.

Expertise em AngularJS, Angular 17+, TypeScript, NgRx, Angular Signal, consumo de APIs RESTful e GraphQL, versionamento com Git e manipulação de dados com SQL.

Experiência consolidada em liderança técnica, code review, estimativas de esforço e mentoria de equipes técnicas com aplicação de metodologias ágeis juntamente com Azure DevOps para gestão e entrega de projetos.

Soft Skills Técnicas: Em desenvolvimento com React, Redux, Tailwind CSS, Next.js, Node.js e Java, ampliando expertise em tecnologias modernas para soluções frontend e backend

HABILIDADES

Javascript (ES6+)

Typescript

Angular JS

Angular 17+

Metodologias Ágeis

Frameworks de Testes Unitários (Karma, Jasmine, Jest) e controle de qualidade com sonarQube Versionamento e controle de código com as ferramentas Azure Devops, Kubernets, Jenkins, e Git

FORMAÇÃO

Jan. 2014 - dez. 2016

Graduação em Gestão de Tecnologia da Informação – Universidade Fatec Itaquaquecetuba

Dez. 2021 - Jun. 2023

Especialização em Desenvolvimento de Software com Metodologias Ágeis – Universidade Anhembi Morumbi

Jan. 2023 - dez. 2023

Especialização em User Experience – Universidade Anhembi Morumbi

IDIOMA

Inglês - Avançado

EXPERIÊNCIA PROFISSIONAL

Accenture Brasil

Especialista em Desenvolvimento Frontend

Fev. 2022 – Atual

- Responsável por liderar uma equipe de desenvolvimento, definindo estimativas, garantindo
 a qualidade do código e gerenciando a comunicação direta com os clientes para a resolução
 de problemas. Além de mentoria da equipe e integração com as áreas de UX e back-end
 para assegurar soluções completas e eficazes.
- Além das responsabilidades de liderança, atuo com o desenvolvimento das tarefas mais

complexas para as plataformas de finanças imobiliárias com a utilização de angular 17+ e integrações com Api's REST e Graphql.

Com realizações a destacar: Entrega de Aplicações de grande escala e alta complexidade para o mercado financeiro, como plataformas para open finance e aquisição de novos empréstimos imobiliários.

Accenture Brasil

Desenvolvedor Sênior Frontend

Jun. 2020 - Fev. 2022

- Responsável pelo Desenvolvimento de websites responsivos utilizando angular 8+, HTML5, CSS3, Bootstrap, Grid e Flexbox. Além de suportar sistemas legados em Angular 2.
- Responsável pela atualização de versões dos frameworks e bibliotecas, geração de testes unitários robustos e suporte a plataformas em produção.
- Responsável pela mentoria e code review dos membros mais Júniors da equipe.

Com realizações a destacar: Entrega de Aplicações de Autosserviço oferecendo funcionalidades self service para clientes que possuem contratos imobiliários a fim de reduzir o fluxo do call center.

Accenture Brasil

Desenvolvedor Pleno Frontend

Mar. 2019 - Jun. 2020

 Desenvolvimento de aplicações web frontend para o setor financeiro, com foco em gestão de contratos e backoffice. Tecnologias utilizadas incluem angular 6/7, ES6, GraphQL e NgRx, garantindo aplicações robustas e escaláveis.

Accenture Brasil

Desenvolvedor Júnior Frontend

Abr. 2018 - Mar. 2019

 Desenvolvimento de aplicações web utilizando TypeScript e Angular 6/7, com foco na criação de interfaces dinâmicas e funcionais.

CURSOS EXTRAS

2021: Nano Course em User Experience, FIAP, Brasil

2022: Formação Front-end, Alura, Brasil2023: Formação em React Js, Alura, Brasil

2023: Inglês, United Idiomas, Brasil